【裁判字號】    89,簡上,181
【裁判日期】    890710
【裁判案由】    電子遊戲場業管理條例
【裁判全文】
~V;臺灣高雄地方法院刑事判決                    八十九年度簡上字第一八一號
    上  訴  人  臺灣高雄地方法院檢察署檢察官
    被      告  甲○○
    選任辯護人  王國論
                康進益律師
右列上訴人因電子遊戲場業管理條例案件，不服本院鳳山簡易庭八十九年度鳳簡字四
九三號中華民國八十九年七月十日第一審簡易判決（聲請簡易判決處刑案號：八十九
年度偵字第一一九一九號、第一二九八五號），提起上訴，本院判決如左：
    主  文
原判決撤銷。
甲○○共同連續違反未依電子遊戲場業管理條例規定辦理營利事業登記者，不得經營
電子遊戲場業之規定，處拘役陸拾日，如易科罰金，以參佰元折算壹日。
    事  實
一、甲○○基於概括之犯意，未向主管機關高雄市政府建設局申請辦理經營電子遊戲
    場業之營利事業登記，竟自民國八十九年四月十五日起，在高雄市○○區○○路
    七五號騎樓，與成年人金延齡共同經營電子遊戲場業務，並僱用陳秋珮擔任店員
    ，擺設電玩機具滿貫大亨三台、小瑪莉三台（孔雀二代一台、金錢豹一台、金象
    王一台）、皇冠迷十三支一台、梭哈一台，共八台，其中金象王電玩機具一台係
    由金延齡（由檢察官另案起訴）寄放，所得與甲○○五五分帳；復自同年四月廿
    六日起，在高雄市前鎮區○○○街二０六號孫茂峰經營之可安勝超商前騎樓，擺
    設電玩機具滿貫大亨四台、春秋二代一台、孔雀二代一台、水果精靈一台、金蘋
    果三台、東方明珠一台、皇家俱樂部一台、彩虹滿天星一台、娛樂拳擊二台，共
    十五台，供不特定顧客把玩。嗣於八十九年五月四日晚上十一時三十分許，在高
    雄市前鎮區○○○街二０六號可安勝超商騎樓為警查獲，又於八十九年五月八日
    下午二十四十分許，在高雄市○○區○○路七五號騎樓為警查獲。
二、案經高雄市政府函送台灣高雄地方法院檢查署檢察官偵查聲請簡易判決處刑。
    理  由
一、右揭事實，業據被告甲○○迭於警、偵訊及本院審理時坦承不諱，復經證人陳秋
    佩、金延齡、孫茂峰於警訊時證述明確，並有高雄市政府八十九年六月七日高市
    府建二字第一八五八六號函、高雄市政府建設局八十九年五月十日高市建設二字
    第一三一七七號函、高雄市政府警察局新興分局八十九年五月十二日高市警新分
   行字第八七五０號函、高雄市政府警察局前鎮分局八十九年五月八日高市警前分
    行字第０七七三四號函檢查紀錄、臨檢現場檢查紀錄各一份及現場照片影本四張
    附卷可稽，事證明確，被告犯行堪以認定。
二、核被告所為，係違反電子遊戲場業管理條例第十五條之規定，應依同條例第二十
    二條規定處罰。被告與金延齡共同違反規定經營電子遊戲場業，彼此間有犯意聯
    絡及行為分擔，均為共同正犯。被告先後二次犯行，時間緊接，犯罪構成要件相
    同，顯係基於概括犯意反覆為之，應依連續犯之規定論以一罪，並依法加重其刑
    。原審予以論科固非無見，惟被告自八十九年四月十五日起，在高雄市○○區○
    ○路七五號騎樓，與共犯金延齡共同經營電子遊戲場業務，擺設電玩機具八台部
    分，與聲請簡易判決處刑書之犯罪事實，有連續犯之裁判上一罪關係，為起訴效
    力所及，原審就此部分漏未審酌，自有違誤，上訴人上訴意旨以此指摘原判決不
    當，即有理由，應由本院將原判決撤銷改判。爰審酌被告前無犯罪紀錄，有本院
    被告院內索引卡紀錄表、台灣高等法院被告全國前案紀錄表、台灣高雄地方法院
    檢察署刑案資料查註紀錄表各一份在卷可考，素行尚非不佳，且被告違反規定經
    營電子遊戲場業期間不長，規模不大，犯後坦承罪行，態度良好等一切情狀，量
    處如主文所示之刑，並諭知易科罰金之折算標準，以資懲儆。
據上論斷，應依刑事訴訟法第四百五十五條之一第一項、第三百六十九條第一項、第
三百六十四條、第二百九十九條第一項前段，電子遊戲場業管理條例第十五條、第二
十二條，刑法第十一條前段、第廿八條、第五十六條、第四十一條，罰金罰鍰提高標
準條例第二條，判決如主文。
本案經檢察官莊榮松到庭執行職務。
中      華      民      國      八十九      年      九      月  二十七  日
                                  臺灣高雄地方法院刑事庭
                                      審判長法  官     林水城
                                            法  官     陳淑卿
                                            法  官     郭錦茂
右正本證明與原本無異。
不得上訴。
                                            書記官     賴佳慧
中    華    民    國      八十九      年      九      月    二十八      日
附錄本案論罪法條：
電子遊戲場業管理條例第十五條：
  未依本條例規定辦理營利事業登記者，不得經營電子遊戲場業。
電子遊戲場業管理條例第二十二條：
  違反第十五條規定者，處行為人一年以下有期徒刑、拘役或科或並科新台幣五十萬
  元以上二百五十萬元以下罰金。


司法院資訊處製作；財團法人民間司法改革基金會備份。
